臺灣高等法院高雄分院刑事判決　　　　 94年度上訴字第603號
上訴人
即被告　丁○○
　　　　　　　　（現另案於台灣屏東監獄執行中）
　　　　甲○○
　　　　　　　　（現另案於台灣屏東監獄執行中）
　　　　辛○○
　　　　　　　　（現另案於台灣高雄女子監獄執行中）
上列3人共同
指定義務辯護人 楊雪貞律師
上列上訴人等因強盜等案件，不服臺灣屏東地方法院93年度訴字
第830 號中華民國94年3 月17日第一審判決（起訴案號：臺灣屏
東地方法院檢察署92年度偵字第3472號、第3750號、第5328號）
，提起上訴，本院判決如下：
    主  文
上訴駁回。
　　事　　　實
一、甲○○曾於民國（下同）90年間因公共危險案件，經台灣屏
    東地方法院91年屏交簡字第21號判處有期徒刑3 月確定，於
    91年6 月21日易科罰金執行完畢。丁○○曾於90年間因竊盜
    案件，經台灣屏東地方法院90年易字第1318號判處有期徒刑
    10月確定，於92年4 月5 日執行完畢。詎其2 人不知悔改，
    與辛○○（辛○○因另犯強盜案件，經台灣屏東地方法院92
    年度訴字第354 號判處有期徒刑8 年確定，檢察官認辛○○
    下列事實一之（一）（二）（三）及二等4 次強盜行為與上
    開確定判決有連續犯裁判上一罪關係，而為不起訴處分）結
    夥3 人，意圖為自己不法之所有，本於強盜之概括犯意聯絡
    ，攜帶客觀上足供兇器使用之甲○○所有之水果刀或辛○○
    所有之西瓜刀或鐵棍，或穿戴由辛○○所提供之帽子、口罩
    、手套等物，連續為下列3 次強盜行為：
（一）於92年6 月1 日4 時20分許，共同騎乘車牌號碼不詳之機
      車至屏東縣麟洛鄉○○路120 號「界揚超商」，推由甲○○、辛○○進入超商內，丁○○則在外把風接應，甲○○
      、辛○○2 人均頭戴全罩式安全帽入內後，甲○○即進入
      櫃檯內以水果刀指向超商店員庚○○，大喊搶劫後喝令庚○○將錢裝在購物袋內，庚○○遂利用裝錢之機會，啟動
      收銀機的警鈴裝置，惟遭辛○○斥喝「你按什麼」並持鐵
      棍敲打庚○○頭部，以此強暴方式至使庚○○不能抗拒，
      因而交付收銀機內現金新台幣（下同）7000餘元。得手後
      ，由丁○○騎乘機車搭載甲○○、辛○○逃離現場，並於
      逃逸途中將上開作案所用之水果刀、鐵棍、安全帽等物丟
      棄於路旁。
（二）於92年6 月8 日17時30分許，由甲○○駕駛其母親所有之
      黑色自小客車，搭載丁○○、辛○○2 人，至屏東縣內埔
      鄉竹圍村壽埤巷513 之1 號乙○○所經營之「菁葉檳榔攤
      」，推由丁○○、辛○○2 人進入店內，甲○○則在外把
      風接應，丁○○、辛○○2 人均戴帽子、口罩入內後，丁○○持西瓜刀押住乙○○，並喝令乙○○不許動，辛○○
      即搜括抽屜內財物，惟因抽屜內僅有銅板，辛○○乃轉而
      強搜乙○○身上之財物，以此強暴方式至使乙○○不能抗
      拒，而強行取走乙○○身上的現金1 萬3000元。得手後，
      除西瓜刀由辛○○留下外，餘均於逃逸途中隨意丟棄在路
      旁。
（三）於92年6 月9 日14時30分許，由甲○○駕駛其母親所有之
      黑色自小客車，搭載丁○○、辛○○2 人，至屏東縣內埔
      鄉○○村○○路○段305 號「巨蛋超商」，推由丁○○、
      辛○○2 人進入店內，甲○○則在外把風接應，丁○○、
      辛○○2 人均戴帽子、口罩入內後，丁○○大喊搶劫，辛○○持西瓜刀抵住店員戊○○並喝令戊○○打開收銀機，
      以此強暴方式至使戊○○不能抗拒，進而強行取走收銀機
      內現金7000元（起訴書誤載為5000元）及戊○○置放在櫃
      檯之手機1 支。其3 人得手後，除西瓜刀由辛○○留下外
      ，餘均於逃逸途中隨意丟棄在路旁。
二、丁○○承續上開強盜犯意，夥同辛○○及綽號「鍾仔」之不
    詳姓名成年男子，共同意圖為自己不法之所有，本於強盜之
    犯意聯絡，於92年6 月11日20時40分許，攜帶「鍾仔」所有
    在客觀上足供兇器使用之水果刀1 把，共同騎乘由辛○○所
    竊取之壬○○所有車牌號碼PIO-045 號重機車，前往屏東縣
    長治鄉○○村○○路191 號「復興超商」，由丁○○在外把
    風接應，辛○○與「鍾仔」均戴「鍾仔」所提供之鴨舌帽、
    口罩、手套後，先由辛○○進入超商內，並摀住店員己○○
    之嘴，「鍾仔」隨後進入超商，並持刀指向己○○恫稱「要
    搶劫」，以此強暴方式至使己○○不能抗拒，辛○○隨即強
    行取走櫃檯抽屜內之現金1 萬2400餘元。得手後，於逃逸途
    中將上開作案用之水果刀、口罩、手套、鴨舌帽隨意丟棄於
    路旁。
三、甲○○與辛○○2 人另意圖為自己不法之所有，本於強取財
    物之犯意聯絡，於92年6 月10日下午5 時30分許，共同騎乘
    甲○○母親戴金妹所有PHS-842 號重型機車，身著雨衣並戴
    口罩、手套，攜帶辛○○所有在客觀足供兇器使用之上開西
    瓜刀1 把，行經屏東縣內埔鄉○○村○○路96號丙○○所經
    營之「得洋商行」時，因見店內無人看顧，毋庸以強暴手段
    為之，遂由甲○○持西瓜刀與辛○○共同入內，由辛○○竊
    取置放在櫃檯抽屜內丙○○所有之皮包（內有身分證、存摺
    、印章、提款卡、IC卡及現金1 萬多元）及現金3500元，得
    手後適遇丙○○如廁後出來發覺，丙○○乃大喊「小偷」並
    趨前欲奪回皮包，詎甲○○、辛○○2 人為防護贓物，竟由
    甲○○當場持西瓜刀架在丙○○後頸部，惟丙○○仍奮不顧
    身地要搶回皮包，嗣因有顧客上門購物，甲○○、辛○○2
    人始放棄防護該皮包，並將西瓜刀丟棄在該店門旁，僅防護
    所竊得之現金3500元逃離現場，嗣於逃逸途中將上開作案所
    用之雨衣、口罩、手套等物丟棄於路旁。嗣警據報後循線追
    查始知上情，並扣得被告辛○○所有供犯「菁葉檳榔攤」、
    「巨蛋超商」、「得洋商行」案件所用之西瓜刀1 把；供犯
    「復興超商」案件所用之手套1 個、口罩3 個；供犯「得洋
    商行」案件所用之手套1 個、黃色雨衣2 件，及共犯「鍾仔
    」所有供犯「復興超商」強盜案所用之水果刀1 把。
四、案經屏東縣警察局屏東分局、屏東縣警察局內埔分局報請臺
    灣屏東地方法院檢察署檢察官偵查起訴。
　　理　　　由
一、訊據上訴人即被告甲○○對於事實欄一所示之犯行坦承不諱
    ，對於事實欄三之犯行，則否認係準強盜行為，辯護人辯稱
    ：被告本意係在搶劫商行內之金錢財物，只因被害人丙○○
    適巧如廁不在現場，而逕行搜刮財物，拿取被害人丙○○之
    皮包搜查時，是被害人發現大喊小偷趨前欲奪回皮包，被告
    仍基於連續搶劫之犯意聯絡對被害人施以暴力，嗣因見顧客
    上門購物，而放棄搶劫，僅得手被害人丙○○抽屜內之現金
    3500元，被告上開暴力強取財物犯行早在其預謀計畫當中，
    實係其所犯連續強盜罪其中一犯行，應與其所犯其他加重強
    盜罪以連續犯論以一罪，而非論以加重準強盜罪云云。被告
    丁○○對於強盜「巨蛋超商」、「復興超商」之犯行均坦承
    不諱，惟矢口否認強盜「界揚超商」、「菁葉檳榔攤」之犯
    行，辯稱：伊將「界揚超商」之強盜案與繁華村「復興超商
    」之強盜案件混淆，才會在警詢時承認有參與該案；伊亦未
    參與「菁葉檳榔攤」之強盜案，且被害人庚○○、乙○○均
    無法指認伊有涉案云云。被告辛○○矢口否認上述準強盜之
    犯行，辯稱：被害人丙○○並無法指認伊有涉案，豈可只憑
    被告甲○○1 人之指述認定其有參與云云。經查：
（一）按當事人、代理人或辯護人於法院調查證據時，知有刑事
      訴訟法第159 條第1 項不得為證據之情形，而未於言詞辯
      論終結前聲明異議者，視為同意作為證據，刑事訴訟法第
      159 條之5 第2 項定有明文。經查，證人戊○○、己○○
      、壬○○、王意忠、乙○○等人於警詢所為下列陳述，檢
      察官及被告、辯護人均未於本院言詞辯論終結前聲明異議
      ，依照上開規定，其等下列於警詢之陳述，自有證據能力
      。
（二）被告甲○○、丁○○、辛○○如何結夥3 人，並持西瓜分
      前去「巨蛋超商」為強盜行為，迭據被告3 人於警詢、偵
      查中、原審及本院供認不諱（見警000000000 號卷第1 頁
      至第8 頁、偵3750號卷第6 至第8 頁、第30頁、第39頁至
      第41頁、原審卷第154 頁至第160 頁），核與證人即被害
      人戊○○於警詢時指訴：「我於92年6 月9 日14時38分許
      在巨蛋超商顧店時，突有1 部未懸掛車牌之黑色自小客車
      停在店門口，2 名歹徒即下車，另駕駛1 人留在車上，該
      2 人都戴帽子及口罩，直接衝進店內嚇令我，他們要強盜
      財物，另1 名手持西瓜刀押著在我腰部，命令我打開收銀
      機，然後從收銀機內拿走現金7000元，連我放在櫃檯上的
      手機一併被他們拿走，然後離開上車逃逸」之情節大致相
      符（見上開警卷第10頁至11頁），復有扣案之西瓜刀1 把
      、現場及翻拍照片9 幀在卷可證，足認被告3 人上開自白
      與事實相符，應予採信。
（三）又「復興超商」之強盜案，確係由被告丁○○、辛○○、
      「鍾仔」3 人所為之事實，迭據被告丁○○、辛○○2 人
      於警詢、偵查中、原審及本院審理供承明確（見警000000
      0000號卷第1 頁至第4 頁、偵3750卷第32頁、第40頁、偵
      5328號第9 頁反面、原審卷138 頁、本院準備程序筆錄及
      審判筆錄），核與證人即被害人己○○、壬○○於警詢中
      之指訴情節大致相符（見警0000000000號卷第5 頁至第6
      頁、第8 頁至第9 頁），復有扣案之水果刀1 把、口罩3
      個、手套1 個及現場照片24幀在卷可證，足認被告丁○○
      、辛○○2 人之自白與事實相符，應予採信。
（四）被告丁○○雖否認「界揚超商」、「菁葉檳榔攤」之犯行
      ，惟查上開「界揚超商」、「菁葉檳榔攤」之強盜案，確
      係由被告甲○○、丁○○、辛○○等結夥3 人共同參與之
      情，迭據被告甲○○於偵查中供稱：「92年6 月8 日是跟
      辛○○和丁○○，是我開車，西瓜刀是辛○○準備的，地
      點是臨時決定的，見到有超商就進去，我都在外面車上接
      應，由他們進去」等語（見偵3750號卷第31頁）及原審羈
      押審理時供承：「第1 件6 月1 日凌晨3 、4 點，我們3
      人騎1 部機車，丁○○在外面把風，我拿水果刀，辛○○
      拿鐵棍進入界揚超商，我們2 人戴全罩式安全帽，沒有戴
      手套，進入界揚超商搶了7000元，我們進入之後，我拿水
      果刀指著店員說不要動、搶劫，辛○○有用鐵棍打店員的
      脖子」等語（見聲羈卷第5 頁至第6 頁），核其供述一致
      ，並無齟齬之處，並與被告丁○○於第1 次警詢時供認：
      伊有與被告甲○○、辛○○3 人，一起騎乘機車去麟洛鄉
      之界揚超商，伊當時是在超商外面，由被告辛○○、甲○○戴上安全帽進入強盜超商等語（見警0000000000卷第13
      頁至第14頁），及證人即被害人庚○○於原審具結後之證
      述、王意忠、乙○○於警詢之陳述情節大致相符；此外，
      復有現場及翻拍照片7 幀在卷可證。再參以被告甲○○與
      被告丁○○、辛○○2 人，均係朋友關係且無仇怨，被告
      甲○○自無設詞誣陷其2 人之必要，因此，被告甲○○上
      開供述，應與事實相符，堪予採信。雖被告甲○○於原審
      審理時翻異前詞，改稱：「界揚超商」、「菁葉檳榔攤」
      之強盜案，均係其與被告辛○○及綽號「阿漢」之成年男
      子所為，且當時係因其與被告丁○○、辛○○3 人同時被
      抓，方為被告丁○○有參與之供述云云。然被告甲○○於
      原審坦承：被告丁○○是在伊後面才被抓的等語明確（見
      原審卷第168 頁），是被告丁○○於被告甲○○被逮捕時
      既尚未為警查獲，則被告甲○○所供稱係因其3 人同時被
      逮捕，才會說被告丁○○有參與之證詞，顯與事實有違，
      而不足採。至被告丁○○雖辯稱：伊係將「界揚超商」與
      繁華村之「復興超商」強盜案混淆，才會自白犯罪云云，
      惟查，被告丁○○於繁華村所犯之「復興超商」強盜案，
      係夥同被告辛○○、「鍾仔」3 人共同為之，且係由被告
      辛○○、「鍾仔」戴上鴨舌帽、口罩、手套後始進入超商
      強盜等情，已如前述，而繁華村位於長治鄉，與「界揚超
      商」位於麟洛鄉，二者除在地理位置不同外，參與之共犯
      及作案用之工具亦不相同，被告丁○○顯無誤認之可能，
      況被告丁○○倘未參與「界揚超商」之強盜案，其豈會知
      悉被告甲○○、辛○○係頭戴安全帽進入「界揚超商」強
      盜，是以，被告丁○○上開所辯，應屬卸責之詞，不足採
      信。被告丁○○確有與被告甲○○、辛○○2 人參與「界
      揚超商」、「菁葉檳榔攤」之強盜案，應可認定。
（五）事實欄三所示「得洋商行」之準加重強盜犯行，確係由被
      告甲○○、辛○○2 人所為之事實，已據被告甲○○於原
      審審理時具結證稱：伊與被告辛○○於92年6 月10日下午
      ，騎乘伊母親之機車至「得洋商行」行搶，當天有下雨，
      伊有穿雨衣、戴口罩，手上拿西瓜刀，店裏面沒有人，被
      告辛○○就走到櫃檯拿錢等語（見原審卷第140 頁），於
      本院審理時具結後證稱：「（92年6 月10日當天你有無去
      搶得洋商行？）有」、「（跟何人去？幾個人去？）我跟
      辛○○兩個人去」、「（辛○○當天穿什麼衣服？）我們
      穿雨衣」、「（有沒有帶兇器？）1 把西瓜刀」、「當天
      行搶之西瓜刀是何人的，事後有無查扣？）西瓜刀是辛○○的，有扣案」、「（當天有無下雨？）有…」、「（有
      無搶到錢？）有…）」等語，核證人即被害人丙○○原審
      到庭具結後證稱：當天伊進去洗手間，有2 個人穿雨衣戴
      口罩進入店裡，個子矮的進去櫃檯拿錢拿皮包，伊出來看
      到就叫小偷，伊要去搶伊的皮包，高的拿西瓜刀架在伊頸
      部，伊還是要去搶回皮包，因為皮包內有很多證件，包括
      身分證印章、提款卡、IC卡、存摺及1 萬多元，伊有把皮
      包搶回來，後來客人進來，伊喊小偷，對方就把西瓜刀丟
      在店門口旁邊；對方把刀架在伊頸部時，已經搜刮錢財完
      畢，手上拿著錢準備要走了等情節大致相符（原審卷第14
      4 頁至第146 頁）；此外，復有扣案之西瓜刀1 把、手套
      1 個、黃色雨衣2 件及現場照片4 幀、車籍作業系統—查
      詢認可資料1 紙在卷可證。被告辛○○雖辯稱：不得僅因
      被告甲○○的供述，即認定其有參與云云，惟查，被告甲○○上開於原審及本院審理時之證詞，亦係經具結後所為
      ，如有虛偽不實，即須偽證罪之處罰，再參以被告辛○○
      於警詢及原審自承伊與被告甲○○是好朋友，2 人經常聯
      絡並無不愉快，沒仇恨等情（見警詢及原審卷第164 頁）
      ，被告甲○○當無設詞誣陷被告辛○○之可能，亦無指認
      錯誤之疑慮，因此，被告甲○○上開被告辛○○有參與之
      證述，應與事實相符，足以採信。又被告2 人係持西瓜刀
      、手套、口罩等作案工具進入「得洋商行」及該等工具係
      由被告辛○○提供等情，已如前述，依該等作案工具觀之
      ，被告2 人顯有以暴力強取財物之意圖，否則，其等何須
      特意準備足供兇器使用之西瓜刀，再參以被告甲○○於原
      審及本院審理時均稱：係與被告辛○○去「得洋商行」行
      搶等語，俱見被告2 人前往「得洋商行」時，即有以暴力
      強取財物之犯意聯絡，僅因被害人丙○○於被告2 人到達
      時正在如廁，被告2 人始趁機竊取財物。因此，被告2 人
      入內行竊遭被害人丙○○發現後，被告辛○○固未為強暴
      或脅迫行為，而僅由被告甲○○持刀架住被害人丙○○以
      防護贓物，惟被告2 人於行竊前既有實施強暴行為之意圖
      ，行竊後為防護贓物固僅由被告甲○○1 人實施強暴行為
      ，然仍未超越其等犯意之聯絡範圍內。是被告甲○○、辛○○均有加重準強盜之犯行，亦無疑義。又據證人丙○○
      上開證述，對方把刀架在伊頸部時，已經搜刮錢財完畢，
      手上拿著錢準備要走了等情，足證被告甲○○以刀子架在
      被害人之頸部對被害人施強暴之行為，係在竊盜得手後為
      防護贓物而為，並非為強取被害人之財物而為，被告2 人
      係共犯準加重強盜行為而非強盜行為。又據被告甲○○於
      本院供稱：「（這些搶案裡面，你們是每次都是想去強盜
      ，還是都只是要去搶？還是希望他們不在，偷偷的拿？）
      當然是沒人最好」，又供稱：「每次你們看到人，你們還
      是要設法搶到，就算有人還是要搶到，不管用什麼方法？
      ）對」等語，足見上開準強盜行為，係在被告2 人犯意範
      圍內。
（六）綜上所述，被告等人所辯均係卸責之詞，不足採信，其等
      犯行均堪以認定。
二、按西瓜刀、水果刀、鐵棍等物，其中西瓜刀、水果刀等至為
    尖銳鋒利，鐵棍質地至為堅硬，客觀上具有危險性，且對人
    之生命、身體構成威脅，足供兇器使用。核被告甲○○強盜
    「界揚超商」、「菁葉檳榔攤」、「巨蛋超商」之犯行，係
    犯強盜罪而有刑法第321 條第1 項第3 款、第4 款之情形，
    應論以刑法第330 條第1 項之結夥3 人以上，攜帶兇器之加
    重強盜罪。被告甲○○、辛○○2 人就「得洋商行」所為之
    犯行，均係犯刑法第329 條之準強盜罪而有同法第321 條第
    1 項第3 款情形，應論以同法第330 條第1 項之加重準強盜
    罪。被告丁○○所為強盜「界揚超商」、「菁葉檳榔攤」、
    「巨蛋超商」、「復興超商」之犯行，係犯強盜罪而有刑法
    第321 條第1 項第3 款、第4 款之情形，應論以刑法第330
    條第1 項之結夥3 人以上，攜帶兇器強盜罪。被告甲○○、
    丁○○與辛○○就強盜「界揚超商」、「菁葉檳榔攤」、「
    巨蛋超商」部分；被告丁○○與辛○○、成年人綽號「鍾仔
    」就強盜「復興超商」部分；被告甲○○、辛○○2 人就準
    強盜「得洋商行」部分，有犯意聯絡及行為分擔，均為共同
    正犯。被告甲○○前後3 次加重強盜犯行；被告丁○○前後
    4 次加重強盜犯行，均時間緊接，觸犯構成要件相同之罪名
    ，顯係基於概括犯意反覆為之，皆為連續犯，應論以結夥3
    人以上攜帶兇器強盜之一罪，並依法加重其刑。又擬制之罪
    與真正之罪不得成立連續犯，最高法院67年度第6 暨第7 次
    刑庭庭推總會會議決議(一)可資參照，是被告甲○○所為「得
    洋商行」之加重準強盜犯行，與其所犯「界揚超商」、「菁
    葉檳榔攤」、「巨蛋超商」之加重強盜行為，自不能成立連
    續犯，應併合處罰。甲○○曾於90年間因公共危險案件，經
    台灣屏東地方法院91年屏交簡字第21號判處有期徒刑3 月確
    定，於91年6 月21日易科罰金執行完畢；丁○○曾於90年間
    因竊盜案件，經台灣屏東地方法院90年易字第1318號判處有
    期徒刑10月確定，於92年4 月5 日執行完畢，此有臺灣屏東
    地方法院檢察署刑案資料查註紀錄表及臺灣高等法院被告全
    國前案紀錄表各1 份在卷可按，被告甲○○、丁○○受有期
    徒刑之執行完畢後，5 年之內再犯有期徒刑以上之上述各罪
    ，皆為累犯，均應依法加重其刑，其2 人就加重強盜罪部分
    ，有2 種刑之加重事由，應均遞加重之。被告甲○○所犯上
    述加重強盜罪及加重準強盜罪，犯意各別，行為互異，應分
    論併罰。
三、原審以被告3 人罪證明確，適用刑法第28條、第56條、第33
    0 條第1 項、第329 條、第47條、第51條第5 款、第8 款、
    第37條第2 項、第38條第1 項第2 款規定，審酌被告3 人素
    行不佳，其等犯罪之動機、目的、結夥持刀犯案有相當之危
    險性，所得財物價值及其等正值壯年，不思正途營生，竟結
    夥持刀強盜財物，危害治安至鉅及其等犯罪後之態度等一切
    情狀，就被告甲○○所犯上開連續結夥3 人以上攜帶兇器強
    盜部分，量處有期徒刑7 年8 月，就上開加重準強盜部分，
    量處有期徒刑7 年4 月。就被告丁○○部分，處有期徒刑7
    年10月。就被告辛○○部分，處有期徒刑7 年2 月。並就被
    告甲○○部分定應執行刑為有期徒刑14年。並以本案被告3
    人犯罪之性質，認有褫奪公權之必要，併宣告被告3 人均褫
    奪公權5 年（其中被告甲○○部分，連續強盜部分宣告褫奪
    公權5 年，加重準強盜部分宣告褫奪公權5 年，應執行褫奪
    公權5 年）。扣案之西瓜刀1 把為被告辛○○所有，係供犯
    「菁葉檳榔攤」、「巨蛋超商」、「得洋商行」案件所用之
    物；手套2 個、黃色雨衣2 件、口罩3 個，均為被告辛○○
    所有，供犯「巨蛋超商」、「得洋商行」案件所用之物，業
    據被告甲○○供明在卷（見警000000000 號第5 頁）；水果
    刀1 把則為「鍾仔」所有，供犯「復興超商」案件所用之物
    ，業經被告辛○○供述明確（見原審卷第156 頁）；另未扣
    案之被告甲○○所有之水果刀1 把、被告辛○○所有之鐵棍
    1 支，係供犯「界揚商行」強盜罪所用之物，固已據被告等
    丟棄於路旁，惟並無證據證明業已滅失，併依刑法第38條第
    1 項第2 款之規定，均宣告沒收。又其餘未扣案之安全帽2
    頂、口罩5 個、手套6 個、帽子4 頂、鴨舌帽2 頂，雖為辛○○所有供犯罪所用之物，惟已經被告等人於犯後隨意丟棄
    他處之情，業據被告等人供述在卷，而該等物品為極易腐敗
    之物，且遭丟棄迄今已久，於一般通念上可認定已滅失；至
    另扣案之球鞋1 雙，雖係被告甲○○犯罪所穿之物，然該球
    鞋與犯罪之間並無必然關係，尚難遽認係供犯罪所用之物，
    故均不另為沒收之諭知。另以不能證明被告甲○○有後述理
    由（四）之公訴人指訴之犯行，惟此部分與前開被告甲○○
    所涉加重強盜罪之部分具有連續犯之關係，不另為無罪之諭
    知。原審認事用法核無違誤，量刑尚稱妥適，被告等人仍執
    前詞提起上訴而指摘原判決不當，均為無理由，應予駁回。
四、公訴意旨另以：被告甲○○與被告丁○○、辛○○，意圖為
    自己不法之所有，本於強盜之犯意聯絡，於92年6 月11日20
    時40分許，前往屏東縣長治鄉○○村○○路191 號「復興超
    商」，由被告丁○○在外把風接應，被告辛○○與甲○○持
    水果刀進入店內，指向被害人己○○恫稱「要強劫」，被告
    辛○○並捂住其嘴，被告甲○○則將櫃檯內財物取走，因認
    被告甲○○涉犯「復興超商」之結夥3 人以上攜帶兇器之加
    重強盜案云云。惟查，被告甲○○堅決否認有參與「復興超
    商」之強盜案，且該強盜案件係由被告丁○○、辛○○與「
    鍾仔」等3 人所為等情，並據被告丁○○、辛○○2 人於原
    審審理時具結證述明確（見原審卷第20頁至第21頁、第24頁
    至第25頁），而非與被告甲○○共同犯案，故有關「復興超
    商」之強盜案部分即不能證明被告甲○○有參與犯罪；此外
    ，復查無其他積極證據足資認定被告甲○○確有參有該次犯
    行，惟此部分與前開被告甲○○所涉加重強盜罪之部分具有
    連續犯之關係，爰不另為無罪之諭知。
據上論斷，應依刑事訴訟法第368條，判決如主文。
本案經檢察官許月雲到庭執行職務。
中　　華　　民　　國　　94　　年　　7 　　月　　14　　日
            刑事第五庭    審判長法  官  曾永宗
                                法  官  陳明富
                                法  官  邱永貴
以上正本證明與原本無異。
如不服本判決應於收受本判決後10日內向本院提出上訴書狀，其
未敘述上訴理由者，並得於提起上訴後10日內向本院補提理由書
狀（均須按他造當事人之人數附繕本）「切勿逕送上級法院」。
中　　華　　民　　國　　94　　年　　7 　　月　　14　　日
                                 書記官  唐奇燕
附錄本案論罪科刑法條全文
中華民國刑法第328 條：
意圖為自己或第3 人不法之所有，以強暴、脅迫、藥劑、催眠術
或他法，至使不能抗拒，而取他人之物或使其交付者，為強盜罪
，處五年以上有期徒刑。
以前項方法得財產上不法之利益或使第3 人得之者，亦同。
犯強盜罪因而致人於死者，處死刑、無期徒刑或10年以上有期徒
刑；致重傷者，處無期徒刑或7 年以上有期徒刑。
第一項及第二項之未遂犯罰之。
預備犯強盜罪者，處1 年以下有期徒刑、拘役或3 千元以下罰金
。
中華民國刑法第329 條：
竊盜或搶奪，因防護贓物、脫免逮捕或湮滅罪證，而當場施以強
暴脅迫者，以強盜論。
中華民國刑法第330條：
犯強盜罪而有第321 條第1 項各款情形之一者，處7 年以上有期
徒刑。
前項之未遂犯罰之。
